【裁判字號】    99,訴,1106
【裁判日期】    990702
【裁判案由】    妨害自由等
【裁判全文】
臺灣臺中地方法院刑事判決              99年度訴字第1106號
公  訴  人  臺灣臺中地方法院檢察署檢察官
被      告  乙○○
            甲○○
上列被告因賭博等案件，經檢察官提起公訴（98年度偵字第9465
、11878號），本院因被告所犯非死刑、無期徒刑、最輕本刑為
三年以上有期徒刑之罪或高等法院管轄第一審案件，經被告就被
訴事實為有罪之陳述，裁定進行簡式審判程序，判決如下：
    主    文
乙○○、甲○○共同犯圖利聚眾賭博罪，各處有期徒刑月，如
易科罰金，以新臺幣壹仟元折算壹日，扣案之電腦主機壹臺、電
腦螢幕壹臺、門號0000000000號、00000000
00號之行動電話各壹支、電腦主機壹組（含螢幕、鍵盤、滑鼠
等）、手寫帳單張、門號0000000000號、0000
000000號、0000000000號之行動電話各壹支、
網路數據機貳組，均沒收。
    犯罪事實及理由
一、犯罪事實﹕
    丁○○基於意圖營利供給賭博場所、聚眾賭博及賭博之犯意
    ，自95年間某日起，向孫志杰取得世博運動網(http﹕//aa.
    pp222.net)網站之帳號、密碼及簽賭信用額度後（另案被告
    孫志杰所涉賭博罪嫌部分，業經本院以98年度中簡字第3331
    號判處有期徒刑6月確定），在其位於臺中市○區○○路3段
    246號之住處，招攬會員參與網路簽賭，並自97年9、10月間
    起，陸續招攬有犯意聯絡之乙○○及甲○○共同經營上開簽
    賭網站，其方式為﹕先由丁○○提供世博運動網網站之簽賭
    帳號、密碼予乙○○、甲○○，再由乙○○、甲○○將前開
    賭博網站之帳號及密碼提供予招攬之不特定賭客，由賭客自
    行利用所取得之帳號及密碼，以網際網路連線進入上開賭博
    網站等虛擬賭博場所下注簽賭，而聚集不特定之賭客與其對
    賭。賭博內容則係以國內外之職棒、職籃等職業運動比賽為
    簽賭標的，凡押中比賽結果者，即可得依網站預設賠率表計
    算之賭金；未押中者，所繳之賭金則歸丁○○、乙○○、甲○○等人所有，丁○○、乙○○、甲○○等人則在賭金中每
    新臺幣（下同）1萬元抽取150元不等之佣金（俗稱水錢）而
    聚眾賭博，再由丁○○、乙○○、甲○○等人朋分花用。嗣
    於98年4月7日，為警持搜索票前往丁○○位於臺中市○區○○路3段246號之住處搜索，扣得丁○○所有供聚眾賭博所用
    之電腦主機1組（含螢幕、鍵盤、滑鼠等）、手寫帳單3張、
    門號0000000000號、0000000000號、0000000000號之行動電
    話各1支、網路數據機2組等物，及前往乙○○位於臺中縣大
    雅鄉○○路269巷28號之住處搜索，扣得乙○○所有供聚眾
    賭博所用之電腦主機1臺、電腦螢幕1台、門號0000000000號
    、0000000000號之行動電話各1支等物，始循線查悉上情。
二、證據名稱﹕
  (一)被告乙○○、甲○○之自白。
  (二)證人即共同被告丁○○於警詢供稱：伊在世博網站擔任總代
    理，伊有向下線代理乙○○收過約5、6次賭金，他是跟枋祺
    富一起經營的，共約7、8萬賭金等語（見台中市警察局第二
    分局警卷第2、3頁）
  (三)世博運動網網站入口列印資料1份。
  (四)行動電話門號0000000000號之通訊監察譯文1份。
  (五)扣案之被告乙○○所有之電腦主機1臺、電腦螢幕1臺、門號
    0000000000號、0000000000號之行動電話各1支。
  (六)扣案之共犯丁○○所有之電腦主機1組（含螢幕、鍵盤、滑
    鼠等）、手寫帳單3張、門號0000000000號、0000000000號
    、0000000000號之行動電話各1支、網路數據機2組。
三、論罪科刑﹕
  (一)核被告乙○○、甲○○所為，均係犯刑法第266條第1項賭博
    罪、第268條前段之圖利供給賭博場所罪及同條後段之圖利
    聚眾賭博罪，被告乙○○、甲○○以一行為觸犯上開賭博罪
    、圖利供給賭博場所罪及圖利聚眾賭博罪三罪，為想像競合
    犯，應從情節較重之圖利聚眾賭博罪論處（最高法院79年度
    臺非字第206號裁判意旨參照）。被告乙○○、甲○○與丁○○間，就上開犯行具有犯意聯絡及行為分擔，均為共同正
    犯。又按刑事法若干犯罪行為態樣，本質上原具有反覆、延
    續實行之特徵，立法時既予特別歸類，定為犯罪構成要件之
    行為要素，則行為人基於概括之犯意，在密切接近之一定時
    、地持續實行之複次行為，倘依社會通念，於客觀上認為符
    合一個反覆、延續性之行為觀念者，於刑法評價上，即應僅
    成立一罪，俾免有重複評價、刑度超過罪責與不法內涵之疑
    慮；學理上所稱「集合犯」之職業性、營業性或收集性等具
    有重複特質之犯罪均屬之，例如經營、從事業務、收集、販
    賣、製造、散布等行為概念者是（最高法院95年度臺上字第
    1079號判決意旨可資參照）；且立法上，以營利為構成要件
    之犯罪，通常具有反覆實施同一犯罪行為之特性，因其本質
    乃多數行為之集合或一定行為之反覆實施，在立法上予以擬
    制，定為一罪。查本案被告乙○○、甲○○等人共同經營賭
    博網站以聚集賭博，藉此牟利，其犯罪型態本質上乃具有反
    覆、延續之特質，亦即聚眾賭博之目的既在於營利，當不止
    聚眾賭博一次就結束，是以被告乙○○自97年10月間某日起
    至98年4月7日為警查獲止、被告甲○○自97年9月下旬起至
    98年4月7日為警查獲止，所為連貫、反覆、多次聚眾賭博之
    行為，依上開說明，於刑法評價上，應認係集合多數犯罪行
    為而構成聚眾賭博之獨立犯罪類型，應僅成立一罪。爰審酌
    被告乙○○、甲○○聚眾賭博，犯罪之動機在牟取不正當利
    益，助長投機心態，有礙社會純正風氣；兼衡酌其等犯罪時
    間均非長，且均無犯罪之前科，素行尚可，本件犯罪之手段
    平和，及其等犯罪後均能坦承犯行等一切情狀，分別量處如
    主文所示之刑，並各諭知易科罰金之折算標準。
  (二)扣案之電腦主機1臺、電腦螢幕1臺、門號0000000000號、00
    00000000號之行動電話各1支，為被告乙○○所有供本件犯
    罪所用之物；扣案之電腦主機1組（含螢幕、鍵盤、滑鼠等
    ）、手寫帳單3張、門號0000000000號、0000000000號、000
    0000000號之行動電話各1支、網路數據機2組，則為共犯丁○○所有供本件犯罪所用之物，業經被告等供明在卷，應依
    刑法第38條第1項第2款規定宣告沒收。
四、應適用之法條﹕
  (一)刑事訴訟法第273條之1第1項、第299條第1項前段、第310條
    之2、第454條。
  (二)刑法第28條、第268條、第266條第1項前段、第55條、第41
    條第1項前段、第38條第1項第2款。
  (三)刑法施行法第1條之1第1項、第2項前段。
本案經檢察官丙○○到庭執行職務。
如不服本判決，應於收受送達後10日內向本院提出上訴書狀。
中    華    民    國    99    年    7     月    2     日
                  刑事第十六庭  法  官  戴嘉慧
以上正本證明與原本無異。
如不服本判決應於收受判決後10日內向本院提出上訴書狀，並應
敘述具體理由；其未敘述上訴理由者，應於上訴期間屆滿後20日
內向本院補提理由書（均須按他造當事人之人數附繕本）；「切
勿逕送上級法院」。
                                書記官  劉晴芬
中    華    民    國    99    年    7     月    5     日
【附錄本案論罪科刑法條】
《刑法第266條》
在公共場所或公眾得出入之場所賭博財物者，處1千元以下罰金
。但以供人暫時娛樂之物為賭者，不在此限。
當場賭博之器具與在賭檯或兌換籌碼處之財物，不問屬於犯人與
否，沒收之。
《刑法第268條》
意圖營利，供給賭博場所或聚眾賭博者，處3年以下有期徒刑，
得併科3千元以下罰金。

司法院資訊處製作；財團法人民間司法改革基金會備份。
